【裁判字號】    95,中交簡上,554
【裁判日期】    951030
【裁判案由】    過失傷害
【裁判全文】
臺灣臺中地方法院刑事判決         95年度中交簡上字第554號
上  訴  人  臺灣臺中地方法院檢察署檢察官
上  訴  人
即  被  告  丙○○
上列上訴人因被告過失傷害案件，不服本院臺中簡易庭九十五年
度中交簡字第一０五０號中華民國九十五年七月二十五日第一審
簡易判決（聲請案號：臺灣臺中地方法院檢察署九十五年度偵字
第一００四四號），提起上訴，本院判決如下：
    主    文
上訴駁回。
    事實及理由
一、本案經本院審理結果，認第一審簡易判決認事用法及量刑均
    無不當，應予維持，並引用第一審判決書記載之事實、證據
    及理由（如附件）。
二、上訴人即被告（下稱被告）丙○○上訴意旨略以：告訴人甲
    ○○未在第一時間報警處理，又擅自騎走機車移動現場，單
    憑事後拍攝之照片，已乏公信力；且發生意外事故之前一天
    為颱風天，當日早上尚在颱風半徑中，告訴人在此惡劣天候
    下執意騎車外出，對於發生意外亦難辭其咎，更無從排除係
    因告訴人無照駕駛所致；另經伊檢視店內所設置之帆布，並
    無遭颱風吹落之情形，且告訴人陳述遭小竹子擊中才摔車，
    該小竹子亦非伊店內所有之物，自不應歸責於伊；況告訴人
    其後又改稱係遭吹起之帆布打到，前後說詞反覆，不足採信
    等語。惟查：
（一）證人即在場目擊之乙○○於本院審理時證稱：「（問：當
      時車禍你有無看到？）有。當時我在告訴人的對面，我在
      等紅燈，我往前看，看到告訴人在我對面騎機車，後來她
      就跌倒了，我看到當時風很大，帆布勾到告訴人的肩膀，
      她就因此跌倒。」、「（問：在她倒地之前，妳有無看到
      她是否正常騎機車？）是照片上的透明帆布沒錯，除帆布
      之外，還有竹竿。帆布當時是垂下來，帆布當時沒有掉下
      來。我說的竹竿是裝設在帆布下緣，用來固定帆布的竹竿
      。」、「（問：當時這個帆布是裝設在哪家店面？）ＰＩ
      ＺＺＡ店。當時這店沒有營業，鐵門是關的。」、「（問
      ：依妳當時的距離，該路口至少有二十公尺，妳可以清楚
      看到告訴人被什麼東西打到？）雖然我有近視，但二十公
      尺內的東西我可以看得很清楚。我看到帆布被風吹飛起來
      ，竿子打到告訴人。我沒有注意到竿子有多大。」、「（
      問：當時風是否很大？）是。但不至於所有的路人都不能
      走。且當天沒有下雨。當天我本身有帶一個小孩，所以我
      認為騎機車還可以……。」等語。矧證人乙○○與被告及
      告訴人均不相識，又無任何怨隙，當無設詞誣攀構陷被告
      或出言迴護告訴人之必要，所為前揭證詞自屬可信。而觀
      諸證人乙○○上開證述內容，告訴人係遭被告所經營ＰＩ
      ＺＺＡ店外之透明帆布吹起打傷，該透明帆布下緣即裝設
      有固定用之竹竿，竹竿與帆布即互相結合連為一體。則該
      帆布遭受瞬間風力吹動揚起之際，其下緣之竹竿勢必在風
      中一併擺盪舞動，告訴人因此而先後陳稱係遭帆布或竹竿
      擊中倒地，所指涉之物品應屬同一，並無說辭前後矛盾之
      情形。
（二）再依卷附現場照片觀之，被告係將透明帆布裝設於路旁，
      雖於下緣處以竿子固定並使其自然下垂，然當時如有強風
      吹至，在欠缺繩索緊密綑綁或其他加強之固定措施下，非
      無可能順勢揚起而擊中行經該地之機車騎士或徒步行人，
      此與前揭帆布是否被風吹落並無關聯。又經本院上網查詢
      交通部中央氣象局資料顯示，海棠颱風於九十四年七月十
      八日侵襲臺灣地區，至同年月二十日凌晨二時三十分許，
      中央氣象局業已同時解除陸上及海上颱風警報，是以告訴
      人於當天上午騎車外出時，海棠颱風業已遠離臺灣地區，
      且已解除陸上颱風警報，告訴人應無刻意在不良天候下冒
      險外出之情事，此觀證人乙○○上開證言益足為證。是以
      被告徒以事後檢視帆布並未掉落及告訴人於颱風天執意騎
      車外出亦有咎責云云為辯，尚有未洽，不足為採。
（三）而告訴人係領有合格之普通重型機車駕駛執照，此經本院
      於審理期日當庭勘驗無訛，被告空言質疑告訴人無照駕車
      ，自屬無憑。又本案既有前揭證人乙○○之完整證詞及現
      場照片等積極證據，足以還原案發當時之現場情形，縱使
      告訴人先行就醫而未立即報警處理，或在被告到場前移動
      車輛，均無礙於被告業務過失傷害犯罪事實之認定。被告
      以告訴人並未及時報警處理，又遲至案發後三、四個月才
      提出刑事告訴等情，質疑告訴人陳述之真實性及動機，均
      屬個人單純臆測之詞，至無足取。
    綜上所陳，被告前揭所辯各節均不足以動搖第一審簡易判決
    所認定之犯罪事實與量刑結果，其上訴為無理由，應予駁回
    。
三、至於檢察官之上訴意旨略以：被告迄未與告訴人達成和解，
    並無悔意，原審量刑尚嫌過輕，爰提起上訴等語。惟查：按
    量刑輕重，係屬事實審法院得依職權自由裁量之事項，茍已
    斟酌刑法第五十七條各款所列情狀而未逾越法定刑度，不得
    遽指為違法，最高法院七十二年台上字第六六九六號判例意
    旨可資參照。本件原審量刑既已審酌刑法第五十七條之各款
    情形，亦未逾越法定刑度，揆諸前揭判例意旨，自不能率指
    原審判決有何違法失當之處。是以檢察官認為原審量處刑期
    過輕，恐非允洽。檢察官所為上訴亦無理由，應予駁回。
四、據上論斷，應依刑事訴訟法第四百五十五條之一第一項、第
    三項、第三百七十三條、第三百六十八條、第三百六十四條
    ，判決如主文。
本案經檢察官郭明嵐到庭執行職務。
中    華    民    國    95    年    10    月    30    日
                  交通法庭    審判長法  官  許金樹
                                    法  官  張清洲
                                    法  官  高文崇
上正本證明與原本無異。
本件不得上訴。
                                    書記官  林淑慧
中    華    民    國    95    年    10    月    31    日
附錄論罪科刑法條：
刑法第二百八十四條第二項：
從事業務之人，因業務上之過失傷害人者，處一年以下有期徒刑
、拘役或一千元以下罰金，致重傷者，處三年以下有期徒刑、拘
役或二千元以下罰金。


司法院資訊處製作；財團法人民間司法改革基金會備份。
